臺灣花蓮地方法院小額民事判決
111年度花小字第185號
原      告  簡沛祺  
被      告  徐張皓雲
上列當事人間請求侵權行為損害賠償(交通)事件，本院於民國11
1年7月12日言詞辯論終結，判決如下：
    主  文
一、被告應給付原告新臺幣(下同)2,633元，及自民國111年3月2
    5日起至清償日止，按年息百分之5計算之利息。
二、原告其餘之訴駁回。
三、訴訟費用1,000元由被告負擔300元，由原告負擔700元。
四、本判決原告勝訴部分得假執行。
    理由要領
一、原告主張被告於110年12月9日19時20分許，駕駛車號0000-0
    0號自用小客車（下稱A車），行經花蓮市建林路口及花蓮市
    林森路273巷口前，因行車右轉不慎、未注意其他車輛安全
    ，碰撞原告所有、停放於路旁之車牌號碼000-0000號自用小
    客車（為101年1月出廠；下稱B車)，致系爭車受損，原告因
    而支出新臺幣（下同）9,300元(工資1,300元，零件8,000元
    )，依侵權行為法律關係向被告請求賠償。並聲明：被告應
    給付原告9,300元，及起訴狀送達翌日起至清償日止，按年
    息百分之5計算之利息。被告答辯聲明請求駁回原告之訴，
    辯稱：伊沒有撞到原告，伊車上也沒有撞擊的痕跡，只有鋸
    齒的痕跡，是警察局通知伊到警局做筆錄伊才去的，原告當
    時是違法停車，現場沒有任何人、物證等語。並聲明：原告
    之訴駁回。
二、本院之判斷：
　㈠原告之主張，業據提出花蓮縣警察局道路交通事故初步分析
    研判表、豪傑汽車收據、花蓮縣警察局花蓮分局中山派出所
    道路交通事故當事人登記聯單等資料為證（卷第17至21頁、
    115頁）。另經本院調閱事故資料(卷31至63頁)，核與上述
    相符，並於審理時勘驗現場監視器畫面：
　1.「B車停放於肇事地點，停放方向為車頭朝內（朝北方向）
    即朝向建築物，車尾朝向路面（00:00:00）。一輛白色或淺
    色之案外車輛沿建林街由南往北方向行駛，至肇事地點即B
    車停放位置距離約10公尺處，減慢速度後偏向右前方轉彎，
    駛入林森路293巷2弄。同時A車沿林森路293巷2弄由北往南
    方向行駛，與案外車輛對向會車，因路寬狹小，案外車輛在
    路口暫停，讓出約1輛車之寬度，待A車駛出（00:00:07）。
    A車在緩緩駛出的過程中，其車身右後方與B車之車身右後方
    一度非常靠近（00:00:10），而車身有輕微震動一下之情形
    。A 車與案外車輛會車後，案外車輛繼續駛入林森路293 巷
    2 弄，A 車則駛入建林街（00:00:14）。」
　2.從上可知，系爭事故的發生，是因為被告行車右轉時未注意
    其他車輛之過失所致，致系爭車受損，堪信原告主張之事實
    為真實。
　㈡復按物被毀損時，被害人除得依民法第196條請求賠償外，並
    不排除民法第213條至第215條之適用。依民法第196條請求
    賠償物被毀損所減少之價額，得以修復費用為估定之標準，
    但以必要者為限（例如：修理材料以新品換舊品，應予折舊
    ）。被害人如能證明其物因毀損所減少之價額，超過必要之
    修復費用時，就其差額，仍得請求賠償（最高法院77年5月1
    7日第9次民事庭會議決議參照）。故車輛有關零件部分之修
    復，既以新零件更換被損害之舊零件，則於計算損害賠償額
    時，自應將零件折舊部分予以扣除。依行政院所頒固定資產
    耐用年數表及固定資產折舊率表，【非運輸業用客車、貨車
    】之耐用年數為5年，依平均法計算其折舊結果（即以固定
    資產成本減除殘價後之餘額，按固定資產耐用年數表規定之
    耐用年數平均分攤，計算折舊額），每年折舊率為5分之1 
    ，並參酌營利事業所得稅查核準則第95條第6項規定「 固定
    資產提列折舊採用定率遞減法者，以1年為計算單位，其使
    用期間未滿1年者，按實際使用之月數相當於全年之比例計
    算之，不滿1月者，以1月計」，上開【非運輸業用客車、貨
    車】自出廠日101年1月，迄本件車禍發生時即110年12月9日
    ，已使用9年11月，則零件扣除折舊後之修復費用估定為1,3
    33元【計算方式：1.殘價＝取得成本÷( 耐用年數＋1)即8,000
    ÷(5+1)≒1,333（小數點以下四捨五入）；2.折舊額 ＝(取得
    成本－殘價)×1/（耐用年數）×（使用年數）即(8,000－1,333
    ) ×1/5×（9+11/12）≒6,667（小數點以下四捨五入）；3.扣
    除折舊後價值＝（新品取得成本－折舊額）即8,000－6,667＝1,
    333】加上工資1,300元，系爭車之必要修復費用金額應為2,
    633元（計算式：1,333＋1,300＝2,633），故原告依上開規定
    得請求被告賠償之金額即為2,633元。原告依上開規定，訴
    請被告給付其2,633元，及自起訴狀繕本送達被告翌日即111
    年3月25日（卷第69頁）起至清償日止，按年息5%計算之利
    息等，為有理由，應予准許，逾此部分之請求，則非有據，
    應予駁回。並依民事訴訟法第436條之20規定依職權宣告假
    執行，逾此部分之請求，為無理由，應予駁回，暨核定訴訟
    費用為第一審裁判費1,000元。
中　　華　　民　　國　　111 　年　　7 　　月　　26　　日
                 花蓮簡易庭   法  官  林敬展
以上正本係照原本作成。　　　　　　　　　　　　
如不服本判決，應於送達後20日內，向本院提出上訴狀，並繳納
上訴審裁判費 (上訴狀須表明上訴理由並須按他造當事人之人數
附繕本)，如委任律師提起上訴者，應一併繳納上訴審裁判費。
對於小額程序之第一審判決之上訴，非以其違背法令之理由，不
得為之。且上訴狀內應記載表明（一）原判決所違背之法令及其
具體內容。（二）依訴訟資料可認為原判決有違背法令之具體事
實者。
中　　華　　民　　國　　111 　年　　7 　　月　　26　　日
                              書記官  張芝瑜